臺灣高等法院臺中分院刑事判決　　　　 96年度上易字第231號
上　訴　人　臺灣彰化地方法院檢察署檢察官
被　　　告　丙○○
上列上訴人因被告竊盜等案件，不服臺灣彰化地方法院95年度易
字第1314號中華民國95年12月13日第一審判決（起訴案號：臺灣
彰化地方法院檢察署95年度偵字第6758號、第8538號），提起上
訴，本院判決如下：
    主  文
上訴駁回。
    事  實
一、丙○○於民國93年間因違反毒品危害防制條例案件，經臺灣
    彰化地方法院判處有期徒刑8月確定，於95年1月3日縮短刑
    期期滿執行完畢。丙○○基於幫助他人犯罪之不確定故意，
    於95年6月中旬某日，將自己所申請開立之中華郵政股份有
    限公司永靖郵局帳戶（帳號00000000000000號）之存摺、提
    款卡、印章及提款密碼，在彰化縣員林鎮○○○○道下，親
    手交付予收購帳戶之不詳年籍姓名之成年人（起訴書誤載為
    以託運之方式交付），並當場收取出售帳戶之代價新臺幣（
    下同）5,000元，其帳戶係供作該不詳姓名成年男子之犯罪
    集團成員向他人恐嚇取財後供被害人匯款帳戶之用，而以此
    方式幫助該不詳姓名成年男子之犯罪集團成員為恐嚇取財之
    犯行。嗣該不詳姓名成年男子之犯罪集團成員於95年6月20
    日中午12時許撥打電話對甲○○恫嚇稱：你兒子替他人擔保
    至地下錢莊借錢未還，現在你兒子被綁架，你要快點匯錢還
    錢等語，致甲○○因而心生畏懼，依該不詳姓名成年男子之
    犯罪集團成員指示將46萬元匯入丙○○申辦之上開金融帳戶
    內，嗣經甲○○發現有異後，經警循線查獲，始知上情。又
    丙○○意圖為自己不法之所有，於95年8月29日13時58分許
    ，以推開鋁門之方式，進入彰化縣社頭鄉○○村○○路○段
    207號，徒手竊取蕭妤所有之現金29,300元（侵入住宅部
    分未據蕭妤告訴），並於得手後逃逸，嗣經警循線查獲。
二、案經甲○○、蕭妤訴由彰化縣警察局員林、田中分局報請
    臺灣彰化地方法院檢察署檢察官偵查起訴。
    理  由
壹、程序方面：
一、按被告以外之人（包括證人、鑑定人、告訴人、被害人及共
    同被告等）於審判外之陳述雖不符刑事訴訟法第159條之1至
    之4等4條之規定，而經當事人於審判程序同意作為證據，法
    院審酌該言詞陳述或書面陳述作成時之情況，認為適當者，
    亦得為證據；當事人、代理人或辯護人於法院調查證據時，
    知有刑事訴訟法第159條第1項不得為證據之情形，而未於言
    詞辯論終結前聲明異議者，視為有前項之同意，同法第159
    條之5定有明文。立法意旨在於傳聞證據未經當事人之反對
    詰問予以核實，原則上先予排除。惟若當事人已放棄反對詰
    問權，於審判程序中表明同意該等傳聞證據可作為證據；或
    於言詞辯論終結前未聲明異議，基於尊重當事人對傳聞證據
    之處分權，及證據資料愈豐富，愈有助於真實發見之理念，
    且強化言詞辯論主義，使訴訟程序得以順暢進行，上開傳聞
    證據亦均具有證據能力。本件證人甲○○、蕭妤固均曾於
    警詢中為陳述，其性質雖屬傳聞證據，渠等所為之上開警詢
    筆錄內容，業經原審及本院審理時予以提示並告以要旨，且
    各經檢察官及被告表示意見，當事人已知上述筆錄乃傳聞證
    據，且均未於言詞辯論終結前對該等筆錄內容異議，依上開
    規定，是渠等於警詢中之證言已擬制同意其有證據能力，本
    院審酌上開筆錄作成時，較無人情施壓或干擾，亦無不當取
    供之情形，認為以之作為本案之證據亦屬適當，是渠等於警
    詢中之證言自具有證據能力。
二、被告丙○○經合法傳喚，無正當理由未於本院審判期日到庭
    ，爰不待其陳述逕行判決。
三、本件公訴人之上訴書，並未聲明為一部上訴，依刑事訴訟法
    第348條第1項之規定，自應視為全部上訴，先此敘明。
貳、實體部分：
一、前揭犯罪事實，業據被告丙○○於偵查中、原審審理中坦承
    不諱，核與告訴人甲○○於本院審理時證述及告訴人蕭妤
    於警詢時證述之情節相符，並有郵政存簿儲金立帳申請書影
    本、查詢存簿變更資料、中華郵政股份有限公司95年9月14
    日函及其附件客戶歷史交易清單、監視錄影翻拍照片5張、
    現場照片2張在卷足稽（見95年度偵字第6758號卷第14、15
    頁、第33至48頁、95年度偵字第8538號卷第8至10頁、第11
    頁）。另按刑法第13條所稱之故意本有直接故意（確定故意
    ）與間接故意（不確定故意）之別，條文中「行為人對於構
    成犯罪之事實，明知並有意使其發生者」為直接故意，至於
    「行為人對於構成犯罪之事實，預見其發生而其發生並不違
    背其本意者」則屬間接故意；又間接故意與有認識的過失（
    又稱疏虞過失）之區別，在於二者對構成犯罪之事實雖均預
    見其能發生，但前者對其發生並不違背其本意，後者則確信
    其不發生。而金融機構帳戶之申請甚為簡易方便，如係基於
    正當用途而有使用帳戶之必要，通常需用人得以自己名義申
    請辦理即可，本無假手他人之必要，更無須以5,000元代價
    作為要求他人提供存摺帳戶對價之理。倘該不詳姓名成年男
    子非將被告提供之存摺帳戶作為犯罪所得存提進出及其他不
    法之用途，豈須隱匿自己真實姓名而向被告收購存摺帳戶供
    己使用？又被告率將自己所有存摺帳戶交予他人使用，且與
    渠等不相識，衡之常情，如此乖離常態之交易行為，就一般
    具有相當社會經驗之人而言，當可輕易預見渠等收購存摺係
    供作非法使用。再者，蒐集他人存摺帳戶作為被害人匯入款
    項之交易媒介，用以隱匿真正犯罪者身分及資金流向之犯罪
    模式，多係用於俗稱恐嚇取財、擄鴿或擄車勒贖或詐欺犯罪
    ，此乃一般使用人頭帳戶常見之非法利用類型，復經大眾傳
    播媒體再三披露，被告亦無從諉為不知。則該不詳姓名成年
    男子之於取得被告提供之存摺帳戶後，嗣經用於恐嚇取財之
    不法用途，此一犯罪手法仍未逸脫於被告幫助他人犯罪意思
    之外，即屬被告所預見。被告提供存摺帳戶予他人即是將帳
    戶提供予他人作為人頭帳戶，且縱他人可能作為上開犯罪用
    途，其亦無法管理控制，又容任該項犯罪行為之繼續實現，
    毫無積極取回前揭物品或其他主觀上認為不致發生該項犯罪
    結果之確信，足徵前揭犯罪行為自仍不違其本意，被告應具
    有幫助他人恐嚇取財犯罪之間接故意。綜上所述，本案事證
    已臻明確，被告犯行堪予認定。
二、按以恐嚇使人將物交付，有時固亦含有詐欺性質，但與詐欺
    罪之區別，則在行為人對於被害人所用之手段，有無施用威
    嚇使人心生畏懼之情形為斷。行為人僅使被害人陷於錯誤，
    誤信為應交付財物而交付者，為詐欺，使被害人發生畏懼心
    ，明知不應交付財物而交付者，為恐嚇。然因恐嚇手段，常
    以虛假之事實為內容，故有時不免含有詐欺之性質，倘含有
    詐欺性之恐嚇取財行為，足使人心生畏懼，自應僅論以高度
    之恐嚇取財罪，殊無再適用詐欺取財罪之餘地（最高法院
    28年上字第1238號判例、30年上字第668號判例及84年台上
    字第1993號判決意旨可資參照）。是詐欺取財罪與恐嚇取財
    罪，所保護之法益雖均為財產法益，並均附隨保障財產處分
    之自由法益，且雖均以行為人「意圖為自己或第三人不法之
    所有」，及「使人交付財物」為構成要件，然細究立法者所
    制定之條文內涵，其所保護財產處分之自由法益仍有層次上
    之差異，其所不同者，即為「行為人之行為及因此造成被害
    人產生何種心理影響而決定交付財物」，此亦為區別詐欺取
    財與恐嚇取財之判斷核心；倘行為人係單純施以詐術，而被
    害人依其充分之自由意識（不涉及被害人是否有足夠之知識
    及資訊可參考）判斷後仍陷於錯誤，致自願性的決定交付財
    物，即屬詐欺取財；反之，倘行為人係以使被害人心生畏懼
    以壓制其自由意識之方式（不論手段是否涉及欺騙），使被
    害人在恐懼之心理強制下不得已而交付財物，即屬恐嚇取財
    。是本件犯罪集團以「被害人有家人欠他們錢，現在人在他
    們手上，需匯款才放人」之言語通知告訴人甲○○，其所稱
    內容雖非真實，但其目的顯然係以此一恐嚇性之言語內容，
    使告訴人甲○○心生畏懼而壓制其自由決定之意識，不得不
    交付財物，應屬恐嚇取財無疑。
三、被告幫助恐嚇取財之行為後，刑法於94年2月2日修正公布、
    刑法施行法於95年6月14日修正公布、罰金罰鍰提高標準條
    例於95年5月17日修正公布，並均於95年7月1日施行，關於
    本案被告幫助恐嚇取財部分應適用之新、舊法，茲比較如下
    ：
  (一)刑法第2條第1項規定，係規範行為後法律變更所生新舊法律
    比較適用之準據法，於95年7月1日刑法施行後，應適用刑法
    第2條第1項之規定，為「從舊從輕」之比較（最高法院95年
    5月23日第8次刑事庭會議決議第1點第1項參照）。
  (二)法定刑中罰金刑部分：刑法第33條第5款業經修正公布，修
    正後刑法第33條第5款規定「罰金：新臺幣一千元以上，以
    百元計算之」，與修正前刑法第33條第5款規定「罰金：（
    銀元）一元以上」不同。比較修正前後之罰金刑輕重，該罰
    金刑之最低刑度於修法後已有加重，故以95年7月1日修正公
    布施行前之刑法規定較有利於被告，依刑法第2條第1項前段
    規定，本案關於刑法第346條第1項恐嚇取財罪「得併科一千
    元以下罰金」之法定刑罰金部分，自應適用行為時之法律（
    修正前刑法第33條第5款）決定其罰金部分之最低刑。
  (三)按刑法施行法1條之1之立法理由謂「刑法二十四年施行後，
    為解決國民所得經濟水準已大幅提昇問題，有關罰金罰鍰倍
    數之調整及銀元與新臺幣之折算標準，訂有罰金罰鍰提高標
    準條例及現行法規所定貨幣單位折算新台幣條例，除罰金以
    一銀元折算三元新臺幣外，並將七十二年六月二十六日以前
    修正之刑法部分條文罰金數額提高為十倍，其後修正者則不
    再提高倍數，亦即刑法分則各罪罰金數額視為前開情形分別
    提高三十倍或三倍，考量新修正刑法施行後，不再適用現行
    法規所定貨幣單位折算新台幣條例，為使罰金數額趨於一致
    ，避免衍生新舊法比較適用問題，以緩和實務適用法律之衝
    擊，爰於不變動罰金數額之前提下，規定第二項如上」。是
    本案關於刑法第346條第1項恐嚇取財罪之法定刑罰金提高標
    準部分（即罰金刑最高部分），逕依刑法施行法第1條之1第
    2項規定，不生新舊法比較。
  (四)依刑法第2條第1項規定為新舊刑法比較時，應就罪刑有關之
    共犯、未遂犯、連續犯、想像競合犯、牽連犯以及累犯加重
    、自首減輕、暨其他法定加減原因（如身分加減）與加減例
    等一切情形，綜其全部之結果，而為比較，再適用有利於行
    為人之法律處斷，而不得一部割裂分別適用不同之新舊法（
    最高法院24年上字第4634號判例意旨、95年第8次刑事庭會
    議決議第1點第4項參照）。經綜合比較新、舊法之結果，以
    被告行為時之舊法較有利於被告，依刑法第2條第1項前段規
    定，是本案有關被告幫助恐嚇取財之犯行，自應一體適用被
    告行為時之法律即修正前刑法第33條第5款之規定。
  (五)刑法第2條第1項之規定，係規範行為後「法律變更」所生新
    舊法比較適用之準據法，故被告行為後刑法條文之修正，對
    於被告並無有利或不利之情形者（例如新舊法處罰輕重相同
    ，犯罪構成要件亦無寬嚴之別等），即無適用修正後刑法第
    2條第1項之規定比較新舊法適用之問題。修正刑法第47條雖
    將舊刑法修正限制為受徒刑之執行完畢，或一部之執行而赦
    免後，五年以內「故意」再犯有期徒刑以上之罪者，始成立
    累犯。但上述新舊法之規定，對於本件被告「故意」犯幫助
    恐嚇取財罪，不論依95年7月1日修正施行前之刑法第47條或
    修正施行後之刑法第47條第1項之規定，均構成累犯，對被
    告而言，並無有利或不利之情形。依上說明，應無適用修正
    後刑法第2條第1項之規定比較新舊法適用之問題（參見最高
    法院95年度台上字第5589號判決意旨）。是本件關於被告犯
    幫助恐嚇取財罪成立累犯部分，毋庸依刑法第2條第1項規定
    為新舊法之比較，而應依一般法律適用原則，適用裁判時刑
    法第47條第1項之規定，論以累犯（參照最高法院95年11月7
    日第21次刑事庭會議決議意旨及95年度台上字第7241號判決
    ）。
  (六)修正前刑法第30條第1項規定：「幫助他人犯罪者，為從犯
    」，修正後之刑法第30條第1項則規定：「幫助他人實行犯
    罪行為者，為幫助犯。雖他人不知幫助之情者，亦同」，修
    正前、後刑法第30條第1項就定義幫助犯之文字用詞雖有修
    正，然並未更易幫助犯之認定標準，此修正僅為法理之明文
    化，非屬法律之變更，應無庸依刑法第2條第1項為新舊法有
    利之比較（該條修正理由及最高法院95年第8次刑事庭會議
    決議第5點第2項之意旨參照）。故本件被告所犯之恐嚇取財
    罪不論依修正前之刑法第30條第1項，或修正後之刑法第30
    條第1項規定，均構成幫助犯，對被告而言並無有利或不利
    之情形，自不生新舊法比較之問題，應依一般法律適用原則
    ，適用裁判時刑法第30條第1項論以幫助犯，並依同條第2項
    之規定減輕其刑（參見最高法院95年11月7日95年度第21次
    刑事庭會議決議）。
  (七)關於易科罰金及定應執行刑部分：
    最高法院95年5月23日95年度第8次刑事庭決議認為易服勞役
    、易科罰金、數罪併罰之定執行刑於法律修正時，均應為新
    舊法有利不利之比較，又依現在仍有效之最高法院24年上字
    第4634號判例及95年度第8次刑事庭會議決議，就應綜合比
    較及一體適用之範圍，仍均未將易刑處分（即易服勞役、易
    科罰金）及數罪併罰之定執行刑納入綜合比較及一體適用之
    範圍，故本院認易刑處分（即易服勞役、易科罰金）及數罪
    併罰之定執行刑，雖應比較新舊法，但並無應與本刑論罪科
    刑之規定一體適用之必要，應另行單獨予以比較適用，此觀
    諸倘被告犯二罪，其中一罪經比較後應適用新法，另一罪經
    比較後應適用舊法時，根本不可能依一體適用原則直接適用
    新法或舊法定應執行刑自明。
  (1)關於易科罰金部分：被告行為後，刑法第41條第1項前段關
    於易科罰金折算標準之規定，業於94年2月2日修正公布，並
    於95年7月1日施行，由「犯最重本刑為五年以下有期徒刑以
    下之刑之罪，而受六個月以下有期徒刑或拘役之宣告，因身
    體、教育、職業、家庭之關係或其他正當事由，執行顯有困
    難者，得以一元以上三元以下折算一日，易科罰金。」修正
    為「犯最重本刑為五年以下有期徒刑以下之刑之罪，而受六
    個月以下有期徒刑或拘役之宣告者，得以新臺幣一千元、二
    千元或三千元折算一日，易科罰金。」應依刑法第2條第1項
    規定，適用最有利於行為人之法律（最高法院95年5月23日
    第8次刑事庭會議決議第3點第2項參照）。而修正前刑法第
    41條第1項前段之易科罰金折算標準，依修正刪除前之罰金
    罰鍰提高標準條例第2條規定，應就其原定數額提高為一百
    倍折算一日，並依現行法規所定貨幣單位折算新臺幣條例第
    2條規定，以新臺幣元之三倍折算之，亦即，修正前刑法第
    41條第1項前段之易科罰金折算標準，應以銀元三百元即新
    臺幣九百元折算為一日，經比較新、舊法結果，應以被告行
    為時之法律即舊法較有利於被告。是本案關於被告犯幫助恐
    嚇取財罪部分自應適用被告行為時之法律即修正前刑法第41
    條第1項前段、修正前罰金罰鍰提高標準條例第2條規定，併
    諭知易科罰金之折算標準。
  (2)關於定應執行刑部分：刑法於94年2月2日修正公布，並於95
    年7月1日施行，修正前刑法第51條規定：「數罪併罰，分別
    宣告其罪之刑，依左列各款定其應執行者：」其中第5款規
    定：「宣告多數有期徒刑者，於各刑中之最長期以上，各刑
    合併之刑期以下，定其刑期。但不得逾20年。」，修正後刑
    法第51條第5款規定：「宣告多數有期徒刑者，於各刑中之
    最長期以上，各刑合併之刑期以下，定其刑期。但不得逾30
    年。」，是依刑法第51 條第5款定應執行刑時，如裁判確定
    前犯數罪，其中一罪在新法施行前者，即應依刑法第2條第1
    項為新、舊法之比較（最高法院第8次刑事庭會議決議第5點
    第1項參照），經比較結果，修正前刑法較有利於行為人，
    依刑法第2條第1項前段之規定，仍應依修正前刑法，定其應
    執行之刑。是爰依修正前刑法第51條第5款、第41條第1項前
    段規定，就本案宣告刑定被告應執行之刑，併諭知易科罰金
    之折算標準。
四、按刑法上之幫助犯，係指以幫助之意思，對於正犯資以助力
    ，而未參與實施犯罪之行為者而言。本案告訴人甲○○遭不
    法份子佯以其子已遭綁架，恐嚇告訴人甲○○匯款，否則將
    對告訴人甲○○之子不利，除使告訴人甲○○誤信其子在不
    法集團手上外，亦因此心生畏懼，被告雖有將上開帳戶之存
    摺、提款卡及密碼資料提供予施以恐嚇取財者使用，已如前
    述，惟既未見其有何參與恐嚇告訴人甲○○之行為或於事後
    亦分得恐嚇款項之積極證據，固無從認屬上開恐嚇取財行為
    之共同正犯。然被告將其所有之上開郵局帳戶提供予他人作
    為遭恐嚇取財之告訴人甲○○匯款指定之帳戶，乃係基於幫
    助他人恐嚇取財之犯意，而被告提供上揭帳戶予他人之行為
    ，復屬恐嚇取財構成要件以外之行為，則被告自屬以幫助他
    人犯罪之意思而參與恐嚇取財構成要件以外之行為，應以恐
    嚇取財之幫助犯論。故核被告所為，係犯刑法第30條第1項
    、第346條第1項之幫助恐嚇取財罪。又被告幫助他人犯恐嚇
    取財罪，為從犯，本院衡其犯罪情節較正犯為輕，爰依刑法
    第30條第2項之規定，按正犯之刑減輕之。另被告竊取告訴
    人蕭妤所有之現金29,300元部分，核係犯刑法第320條第1
    項之竊盜罪。被告所犯前揭二罪，犯意各別，犯罪構成要件
    不同，應予分論併罰。又按刑事訴訟法第368條雖明定法院
    不得就未經起訴之犯罪審判，但其事實如已為起訴書狀所
    明，則起訴法條縱有疏誤，法院亦得就起訴之行為，依同法
    第300條之規定，變更起訴法條而為判決。是檢察官起訴涉
    犯侵占罪嫌者，得否變更其所引之法條而論以背信罪，應就
    起訴書所載之犯罪事實，與法院認定之事實是否同一，為具
    體之判斷，不得僅因侵占與背信係屬構成要件不同之二罪名
    ，即概括認為無變更起訴法條之餘地（最高法院86年度台上
    字第10 17號判決要旨參照）。本件不法集團所為之恐嚇手
    段，雖以虛假之事實為內容，故含有詐欺之性質，然該含有
    詐欺性之恐嚇取財行為，已足使人心生畏懼，自應僅論以高
    度之恐嚇取財罪，不再論詐欺取財罪，已如上說明，是公訴
    人認被告出賣其郵局帳戶之行為係犯刑法第30條第1項、第
    339條第1項之幫助詐欺取財罪嫌，容有誤會，然因本案犯罪
    事實已為起訴書所載明，本院自得依刑事訴訟法第300條之
    規定，變更起訴法條而為判決，附此敘明。再被告於93年間
    因違反毒品危害防制條例案件，經臺灣彰化地方法院判處有
    期徒刑8月確定，於95年1月3日縮短刑期期滿執行完畢等情
    ，有臺灣高等法院被告前案紀錄表及臺灣高等法院在監在押
    全國紀錄表各1份在卷為憑，被告於受有期徒刑執行完畢後
    ，5年以內再故意犯本件有期徒刑以上之罪，其中所犯幫助
    恐嚇取財罪部分，不論依95年7月1日修正施行前之刑法第47
    條或修正施行後之刑法第47條第1項之規定，均構成累犯，
    對被告而言，並無有利或不利之情形，自不生新舊法比較之
    問題，應適用裁判時刑法第47條第1項之規定，論以累犯，
    並加重其刑。又被告所犯竊盜罪部分，亦應依刑法第47條第
    1項之規定，論以累犯，並加重其刑。
五、原審認被告犯行罪證明確，適用刑事訴訟法第299條第1項前
    段、第300條，刑法第2條第1項前段、第30條（原審誤依修
    正前刑法第30條，應予更正）、第346條第1項、修正前刑法
    第41條第1項前段、刑法第320條第1項、第47條第1項、第41
    條第1項前段，罰金罰鍰提高標準條例第1條前段、修正前罰
    金罰鍰提高標準條例第2條，刑法施行法第1條之1之規定，
    並審酌被告前已有施用毒品之前科紀錄，有臺灣高等法院被
    告前案紀錄表附卷可證，且被告自陳係因缺錢施用毒品而為
    本案犯行（見95年度偵字第8538號卷第5頁、原審卷第21頁
    反面），顯見被告沉溺毒品無法自拔，乃率意另行犯罪以求
    快速獲取金錢購毒施用，惡性非輕，且被告任意提供帳戶予
    不法份子使用，不僅幫助不法集團遂行不法目的，同時使不
    法份子得以隱匿真實身分，減少遭查獲之風險，愈使其肆無
    忌憚，加深犯罪之猖獗，嚴重破壞犯罪查緝工作、影響社會
    治安及金融秩序，又侵入住宅行竊，對家宅安全之危害及造
    成被害人財物之損失，全部犯罪情節亦非輕微，惟犯後坦承
    犯行，態度尚稱良好，顯仍知尊重法律，應已知所悔悟等一
    切情狀，就幫助恐嚇取財罪部分量處有期徒刑四月，就竊盜
    罪部分量處有期徒刑三月，並分別依修正前後刑法第41條第
    1項前段之規定諭知易科罰金之折算標準；再依修正前刑法
    第51條第5款規定定應執行刑，並依修正前刑法第41條第1項
    前段規定諭知應執行刑易科罰金之折算標準。經核原審判決
    認事用法核無違誤，量刑亦屬妥適。公訴人依告訴人甲○○
    之請求，以被告自案發迄今，未曾表達願賠償告訴人甲○○
    之意思，足見被告並無悔悟認錯改過之心，原判決量刑過輕
    為由，提起上訴。然查，原審業已審酌被告犯罪之一切情狀
    ，據此論罪科刑，且被告於受刑事制裁後，並未能因此免除
    民事侵權行為之損害賠償債務，故本院認原審法院就本件被
    告之量刑，審酌被告之素行及其犯罪後態度等一切情狀，已
    符合刑罰之目的，並無不當。此外，檢察官在本院又未提出
    其他不利於被告之證據，其上訴並無理由，應予駁回。
六、又原判決雖適用行為時即修正前刑法第30條、第47條之規定
    ，因結果並無不同，對判決不生影響，本院勿庸撤銷改判（
    參見最高法院95年11月7日95年度第21次刑事庭會議決議）
    ，併此敘明。
據上論斷，應依刑事訴訟法第371條、第368條，判決如主文。
本案經檢察官乙○○到庭執行職務。
中　　華　　民　　國　　96　　年　　3 　　月　　15　　日
            刑事第十一庭　審判長法　官　陳　朱　貴
                                法　官　何　志　通
                                法　官　胡　文　傑
上列正本證明與原本無異。
不得上訴。
                                書記官  陳　文  琴
中　　華　　民　　國　　96　　年　　3 　　月　　15　　日
